NIELS UCHPA SALVADOR

+51 980 400 440 niels_us@outlook.com https://pe.linkedin.com/in/nielsuchpa https://github.com/niels-us https://niels-us.github.io/portafolio

Ingeniero de Sistemas con más de 4 años de experiencia en el análisis y elaboración de soluciones TI. Soy un profesional altamente responsable, con facilidad para trabajar en equipo, interactuar con los clientes, con disposición permanente al aprendizaje y entrega de valor a la empresa.

EXPERIENCIA LABORAL

SOLUCIONES INFORMATICAS NUS. (NUS)

Empresa Informática que brinda soluciones en proyectos digitales: en lo que respecta al desarrollo de páginas web; servicios de tecnología; consultoría en office, mejorando sus procesos y elevando su productividad.

Programador de Sistemas - Área de Tecnologías de la Información 2017 - Actualmente Responsable de analizar, diseñar y desarrollar aplicaciones informáticas que resuelven problemas administrativos y satisfacen las necesidades y requerimientos de los clientes en cuanto a sencillez, rapidez y efectividad.

- Implementación del Sistema Generador de Certificado para el área de calidad, disminuyendo el tiempo de generación y entrega en un 80%.
- Implementación de un Sistema de Capacitación Online obteniendo un ahorro en costos hasta del 75% comparado al presencial.
- Implementación del Sistema Gestión de Reclamos y Desarrollos para el área de calidad y comercial, disminuyendo el tiempo de análisis y respuesta al cliente en 70%.
- Implementación del Sistema Control de Inspecciones para el área de calidad, mejorando los tiempos al generar análisis y cumplimiento en 90%.
- Implementación del Sistema Gestión de Incidentes y Residuos para el área de HHSS, disminuyendo el tiempo de generación de reportes en 80%.

CLOSURES SYSTEMS INTERNATIONAL. (CSI)

Líder global en el diseño y fabricación en tapas de plástico y aluminio, así como equipos de encapsulación / sistemas de aplicación de alta velocidad.

Soporte de proyectos TI - Área de Mantenimiento y Producción 2016 Responsable del desarrollo e implementación del Sistema "Gerenciamiento de Producción", el cual centraliza información de máquinas en tiempo real. Integrando las funcionalidades del PLC (controlador lógico programable) y automatización con Excel (VBA).

- Implementación del registro automático de los tiempos de producción y parada mejorando el sistema de reportes y seguimientos de falla de estos.
- Implementación de panel de monitoreo de los parámetros de máquinas moldeadoras en tiempo real, logrando visualizar todos los parámetros desde un solo monitor de CPU.
- Generación de reportes automáticos por turno, creando un historial para el seguimiento de resultados de producción.
- Generación de grafico de tendencias de parámetros de maquina con rangos superiores e inferiores de trabajo. Visualizas comportamiento de parámetros en el tiempo.

PROCTER & GAMBLE, (P&G)

Empresa dedicada a la fabricación y comercialización de productos de consumo masivo, con el objetivo de crear y brindar productos innovadores que mejoren la calidad de vida de las personas. Participación en más de 80 países alrededor del mundo.

Líder de Soporte de Calidad - Área de Empaques

2012 - 2015
Responsable de los resultados de Calidad, analiza y elabora planes de acción con el equipo.
Coordina con otras áreas los problemas de calidad causados al producto terminado,
Identifica las causas a través de la aplicación de análisis y genera planes de acción.

- Liderar dentro del Team el análisis de eventos ocurridos, utilizando herramientas de análisis, aportando planes inmediatos y sistémicos para solución de diversos problemas.
- 50% de reducción en las alertas de calidad recurrentes, utilizando herramientas de análisis e implementado kaisen (mejoras enfocadas).
- Despliegue de los eventos ocurridos en la guardia y seguimiento a los responsables para que se cumplan los planes de acción.
- 60% de reducción en la generación de scrap (merma), realizando seguimiento a los defectos de las máquinas empacadoras y aplicando herramientas de análisis.
- Responsable de transmitir a su grupo los proyectos y/o mejoras para alcanzar los objetivos comunes de la operación y en la consolidación del trabajo en equipo.
- 90% de reducción de tiempo de limpieza e inspección de línea base, realizando lups (lección de un solo punto) y los Kaisen (mejoras enfocadas).

ESTUDIOS

CODIGO BY TECSUP

Desarrollo web full stack, 2021-2021

UNIVERSIDAD INCA GARCILASO DE LA VEGA

Ingeniería en Sistemas, 2010-2015

SENATI

• Electricidad Industrial, 2004-2006

CURSOS

- Frontend con HTML5, CSS3, Bootstrap, JavaScript, React.js 2021
- Backend con Python, Node.js 2021
- Database con PostgreSQL, MySQL, MongoDB, SQL Server 2021
- Deployment con Amazon AWS, Google Cloud, Ms Azure, Heroku, Git, GitHub 2021
- Editors con Vs Code, Sublime Text 2021
- Visual Basic for Applications 2016
- Gestión de Proyectos en Tecnologías de la Información 2015
- Gestión de Redes y Comunicaciones 2015
- Gestión de Procesos de Negocio 2015
- Ingeniería de Software 2015
- Desarrollo de aplicaciones 2014

OTROS

Hobby: Reparación y mantenimiento de computadoras, Fútbol sala.